臺灣南投地方法院刑事判決
109年度交簡上字第38號
上  訴  人  
即  被  告  林宏彬


上列上訴人即被告因公共危險案件，不服本院南投簡易庭於民國
109年11月25日109年度投交簡字第592號所為之第一審刑事簡易
判決（聲請簡易判決處刑案號：109年度偵字第4697號）而提起
上訴，本院管轄第二審之合議庭判決如下：
    主  文
上訴駁回。
    事實及理由
一、本案經本院合議庭審理結果，認第一審刑事簡易判決之認事
    、用法及量刑均無不當，應予維持。除證據部分補充「南投
    縣政府警察局竹山分局110年2月24日投竹警偵字第11000020
    36號函暨檢附職務報告、財團法人工業技術研究院呼氣酒精
    測試器檢定合格證書及本院勘驗內容各1份」、「上訴人即
    被告（下稱被告）林宏彬於本院準備程序及審理時之供述」
    外，餘均引用第一審刑事簡易判決記載之犯罪事實、證據及
    理由（如附件）。
二、本判決所引用被告林宏彬以外之人於審判外之陳述，經本院
    提示後，檢察官及被告均同意作為證據，而本院審酌各該證
    據作成時之情況，核無違法不當或證明力明顯過低之瑕疵，
    亦認以之作為證據應屬適當，依上開規定，認均有證據能力
    。又本判決其餘憑以認定犯罪事實之非供述證據，查無違反
    法定程序取得之情，依同法第158條之4規定反面解釋，亦具
    證據能力。
三、被告上訴意旨略以：當天我一直吹，但是他們一直說我用舌
    頭堵住酒測的洞口，吹了10幾次，後來還換1台酒測機器，
    才測出酒精濃度。前面我有喝酒，我是因為後來想打嗝才測
    出來。當天我確實有喝酒後騎機車，我有確定我呼出來的時
    候，沒有酒精味我才騎車；我上訴的理由為前面我吹了10幾
    次，他們都不給我吹完，前面都測不出酒精值，一直叫我吹
    ，我打嗝才測出酒精反應，然後我覺得這個酒精反應不能算
    數，這不能算正常吹氣，所以我對酒測值有意見等語。然查
    ：
  ㈠本案員警於民國109年10月10日00時33分許，對被告施以呼氣
    酒精濃度測試測得被告呼氣酒測值為0.53MG/L所使用之儀器
    器號為「099991D」之呼氣酒精測試器（以下稱酒測器），
    甫於109年4月23日通過經濟部標準檢驗局檢定合格，檢定合
    格有效期間至110年4月30日或使用次數達1000次，而本案被
    告接受檢測時該呼氣酒精測試器累積施測次數為第17次，測
    試日期與累積測試次數均在前述檢定合格證書之「檢定合格
    有效期間」之內等情，有南投縣政府警察局公共危險案嫌疑
    人酒精測定紀錄表及財團法人工業技術研究院呼氣酒精測試
    器檢定合格證書各1紙在卷可稽。
  ㈡南投縣政府警察局竹山分局延平派出所員警於109年10月9日2
    3時53分許攔查被告，於盤查被告身分時即發現被告有濃厚
    酒味，遂提供礦泉水供被告漱口，被告於現場等候15分鐘後
    ，以其派出所所配置的酒測器（儀器器號：099992D）對被
    告施以酒測，而酒測吹氣過程中該酒測器多次顯示吹氣失敗
    ，經員警多次告知被告勿以舌頭或牙齒堵住吹嘴、或中斷吹
    氣等行為導致酒測失敗，被告向警方告知其有配合吹氣，但
    仍無法測得酒測值，員警因無法確認酒測器是否有異狀，抑
    或係被告消極不配合酒測，故請其他派出所線上巡邏警力支
    援上開檢驗合格之酒測器（儀器器號：099991D），於109年
    10月10日00時33分許，終測得被告呼氣酒測值為0.53MG/L等
    情，有110年2月4日員警職務報告1份附卷可稽。又經本院當
    庭播放員警於上開時間對被告施以酒測之全程過程監視錄影
    光碟，發現員警以其所配置之酒測器(儀器器號：099992D）
    多次對被告施以酒測，均無法測得酒測值，其過程中無法確
    認係酒測器或被告消極不配合而致無法測得，俟由他所所支
    援之酒測器（儀器器號：099991D）始於109年10月10日0時3
    3分許測得被告呼氣酒測值，有監視錄影光碟及勘驗內容各1
    份附卷可稽，核與上開員警職務報告相符。是員警於無法確
    認係酒測器異常抑或被告消極不配合始無法測得被告酒測值
    ，故以其他檢定合格證書之酒測器要求被告配合檢測，其所
    為當無違背正當作業程序，附此敘明。是被告上開所辯，顯
    係卸責之詞，難認有據。
四、原審判決認被告犯行明確，審酌被告有構成累犯之前科紀錄
    外，另曾於104年間因不能安全駕駛致交通危險案件，經本
    院以104年度投交簡字第661號判決判處有期徒刑2月確定，
    有被告前案紀錄表可參，此次已為第3次犯，其明知酒醉駕
    車之危害與將涉刑責，竟仍於飲用酒類後騎乘普通重型機車
    上路，復經警測得其吐氣酒精濃度為每公升0.53毫克，顯然
    漠視公權力及往來人車生命、身體、財產安全，對交通安全
    危害非輕，惟幸未肇事即為警查獲，暨考量其犯後坦認犯行
    之態度，及其智識程度、家庭經濟之生活狀況等一切情狀，
    量處有期徒刑5月，並諭知易科罰金折算標準，其認事用法
    均無不當，量刑亦屬妥適。被告以前揭理由提起上訴，為無
    理由，應予駁回。
據上論斷，應依刑事訴訟法第455條之1第1項、第3項、第368條
、第373條，判決如主文。
本案經檢察官張永政請以簡易判決處刑，檢察官劉景仁、黃淑美
到庭執行職務。
中　　華　　民　　國　　110 　年　　10　　月　　19　　日
　　　　　　　　　刑事第三庭    審判長法　官 何玉鳳　
　　　　　　　　　                    法  官 李怡貞
　　　　　　　　　                    法  官 吳宗育
以上正本證明與原本無異。
不得上訴。
                                      書記官 廖健雄
中　　華　　民　　國　　110 　年　　10　　月　　19　　日
所犯法條
中華民國刑法第185條之3
駕駛動力交通工具而有下列情形之一者，處2年以下有期徒刑，
得併科20萬元以下罰金：
一、吐氣所含酒精濃度達每公升零點二五毫克或血液中酒精濃度
    達百分之零點零五以上。
二、有前款以外之其他情事足認服用酒類或其他相類之物，致不
    能安全駕駛。
三、服用毒品、麻醉藥品或其他相類之物，致不能安全駕駛。
因而致人於死者，處3年以上10年以下有期徒刑；致重傷者，處1
年以上7年以下有期徒刑。
曾犯本條或陸海空軍刑法第54條之罪，經有罪判決確定或經緩起
訴處分確定，於五年內再犯第1項之罪因而致人於死者，處無期
徒刑或5年以上有期徒刑；致重傷者，處3年以上10年以下有期徒
刑。